# 培训费约定服务年限及竞业竞争补偿金会计处理

提问人：peter1984920 时间：2011-05-13 10:57:09
公司某部门一员工提出辞职，公司三年前送其到国外培训，花费 20 万元，并与之在合同中约定，如服务年限低于 5 年，员工离职将退还 20 万元培训费。现该员工未到约定服务年限辞职，其应退还公司 20 万元培训费，但是公司支付其竞业竞争补偿金 19 万元，公司实实收 1 万，该项业务应该怎么处理？涉及个税否

回答人：chenyiwei
还是建议区分为两笔业务分别处理。竞业禁止补偿金属于辞退福利的一种形式，但对于培训费而言，如果相应的培训内容仅对本公司有用的专门内容，则培训费不属于职工薪酬的性质，两者的性质不同。

回答人：chenyiwei
回复 板凳 peter1984920 的帖子发生培训费时，由于约定了服务期，并且培训内容是行业内的通用内容，因此相关培训费可以先计入长期待摊费用，在约定的服务期限内摊销，计入各期的职工薪酬费用。 因员工提前辞职，按约定收回补偿费时，实际收回的培训费和收回时点上原有培训费的摊余金额（长期待摊费用账面价值）之间的差额可确认为营业外收入。